【裁判字號】    90,易,978
【裁判日期】    900808
【裁判案由】    竊盜
【裁判全文】
臺灣彰化地方法院刑事判決                            九十年度易字第九七八號
    公  訴  人  臺灣彰化地方法院檢察署檢察官
    被      告  乙○○
右被告因竊盜案件，經檢察官提起公訴（九十年度偵字第二二０七號），本院判決如
左：
    主  文
乙○○連續竊盜，累犯，處有期徒刑捌月。
扣案之鑰匙貳支沒收。
    事  實
一、乙○○曾有多次犯罪紀錄，曾因竊盜、贓物及妨害風化等罪，經本院分別判處有
    期徒刑六月、有期徒刑三月及有期徒刑五年二月確定，並經應執刑為有期徒刑五
    年七月確定，於民國八十九年十月十九日執行完畢。詎仍不知悔改，復意圖為自
    己不法之所有，且基於概括之犯意，先於九十年三月十七日凌晨二十四時許，在
    彰化縣大村鄉○○村○○路二十三之八號前，以自己所有之鑰匙，竊取丁○○所
    有車牌號碼為ＫＧＶ─八五五號重型機車，得手後，供自己使用；後於九十年三
    月十八日下午十七時許，在彰化縣員林鎮○○路農田旁，以自己所有之鑰匙，竊
  取丙○○所有引擎號碼為４ＴＦ─０三七三０九號重型機車（未懸掛車牌），得
    手後，供自己騎用；續於九十年三月十九日中午，在彰化縣社頭鄉清水岩附近，
    竊得甲○○所有號碼為ＡＤＤ─八六二號之車牌一面，並於翌日於彰化縣員林鎮
    ○○路八０二巷六十八號薛良飄住處，懸掛於前開引擎號碼為４ＴＦ─０三七三
    ０九號重型機車上，曚混使用。嗣其於九十年三月二十一日下午二十一時三十分
    許，在前開彰化縣員林鎮○○路八０二巷六十八號薛良飄（涉有竊盜案件，另行
    偵查中）住處，為警查獲，並扣得乙○○所有且已供竊盜用之鑰匙二支。
二、案經彰化縣警察局員林分局報請臺灣彰化地方法院檢察署檢察官偵查起訴暨併案
    審理。
    理  由
一、訊據被告乙○○固坦承於九十年三月十八日下午十七時許，在彰化縣員林新雅路
    農田旁，竊取４ＴＦ─０三七三０九號重型機車，並於九十年三月十八日中午，
    在彰化縣社頭鄉清水岩附近，竊取ＡＤＤ─八六二號車牌等情，惟矢口否認涉有
    竊取前開車牌號碼為ＫＧＶ─八五五號重型機車之犯行，並辯稱：伊並未竊取機
    車云云。但查：被告於警訊時已明白供稱：「我是於九十年三月十七日二十四時
    左右，在大村新興村大溪路二十三之八號前路，竊取該車牌ＫＧＶ─重型機車，
    我是用警方在薛良飄家中，在我身上所查獲的機車鑰匙，將其機車電門開啟偷竊
    的」等語，且該二台機車及一面車牌分別係被害人丁○○、丙○○及甲○○所有
    之事實，業據被害人丁○○、丙○○及甲○○於警訊時指訴明確，此外，復有車
    輛竊盜、車牌失竊資料個別查詢報─查詢車輛認可資料、贓物認領保管單各三紙
    及機車照片六張在卷可稽，足見被告確實涉有前揭三次竊盜之行為，故被告所辯
    不足採信。是本件事證明確，被告之犯行，洵堪認定。
二、核被告所為，係犯刑法第三百二十條第一項竊盜之罪嫌。被告前後多次竊盜之行
    為，時間緊接，犯罪構成要件相同，顯係基於概括之犯意為之，為連續犯，依法
    以一罪論並加重其刑。查被告曾因竊盜、贓物及妨害風化等罪，經本院分別判處
    有期徒刑六月、有期徒刑三月及有期徒刑五年二月確定，並經應執刑為有期徒刑
    五年七月確定，於八十九年十月十九日執行完畢，有臺灣彰化地方法院檢察署刑
    案資料查註紀錄表在卷可按，被告於五年內再犯本件有期徒刑以上之罪，係屬累
    犯，應依法遞予加重其刑。爰審酌被告犯罪之動機、目的、手段、所生之危害及
  犯罪後之態度等一切情狀，量處如主文所示之刑。扣案之鑰匙二支係被告所有，
    且係供犯罪所用之物，依法予以宣告沒收。
據上論斷，應依刑事訴訟法第二百九十九條第一項前段，刑法第五十六條、第三百二
十條第一項、第四十七條、第三十八條第一項第二款，罰金罰鍰提高標準條例第一條
前段，判決如主文。
本案經檢察官王怡仁到庭執行職務。
中      華      民      國      九十     年      八     月       八     日
                                  臺灣彰化地方法院刑事第三庭
                                      法      官  洪  志  賢
右正本證明與原本無異。
如不服本判決，應於判決送達後十日內，向本院提出上訴狀（須附繕本）。
告訴人或被害人對於判決如有不服具備理由請求檢察官上訴者，其上訴期間之計算係
以檢察官收受判決正本之日期為準。
                                      法院書記官  洪  年  慶
中      華      民      國      九十     年      八     月      十五    日
刑法第三百二十條
意圖為自己或第三人不法之所有，而竊取他人之動產者，為竊盜罪，處五年以下有期
徒刑、拘役或五百元以下罰金。
意圖為自己或第三人不法利益，而竊佔他人之不動產者，依前項之規定處斷。
前二項之未遂犯罰之。


司法院資訊處製作；財團法人民間司法改革基金會備份。
